Minutes et répertoires du notaire Jacques Toussaint DELATTRE de COLLIVILLE, 11 janvier 1764 - 26 juin 1777 (étude XII)
Archives nationales
Minutes et répertoires du notaire Jacques Toussaint DELATTRE de COLLIVILLE (étude XII)
11 janvier 1764 - 26 juin 1777
MC/ET/XII/378 - MC/ET/XII/678, MC/RE/XII/10
Etude XII; Delattre de colliville, Jacques-Toussaint
Archives nationales de France
Minutes et répertoires: la loi 2008-696 du 15 juillet 2008 relative aux archives a fixé à 75 ans à compter de la date de l'acte, ou à 25 ans à compter de la date du décès de l'intéressé si ce délai est plus bref, le délai de communication des minutes et répertoires des notaires; ce délai est porté à 100 ans à compter de la date de l'acte si le document se rapporte à un mineur (code du Patrimoine, articles L213-2, 4e d et 5e).
Autres documents de l'étude (dossiers de clients, comptabilité...): s'agissant d'archives privées, ces documents sont communicables selon les modalités fixées par le déposant ou le donateur.
Certains documents ne sont pas accessibles en raison de leur mauvais état de conservation.
Versement
Accès aux instruments de recherche de tous les notaires de l’étude XII
Archives de l'étude XII
- Minutes de Jacques Toussaint DELATTRE de COLLIVILLE, 1717 - 26 juin 1777; MC/ET/XII/378 - MC/ET/XII/678
  - Minutes (constitutions de rentes publiques). 1717 - 1771, MC/ET/XII/378
    Informations complémentaires:
    1717 à 1722: actes passés par-devant Germain Angot.
    1717 à 1719: édit d'août 1717, 1 200 000 livres de rentes viagères sur greffes, cartes.
    1721, 1723: édit de juin 1720, 25 millions de livres sur aides et gabelles.
    1721, 1722: édit d'août 1720, 4 millions de livres de rentes viagères sur les aides et gabelles.
    1770 à 1772: actes passés par-devant Jacques-Toussaint Delattre de Colliville.
    1771-1772: Compagnie des Indes, rentes perpétuelles à 4 %, délibération du 27 août 1765.
    1770-1771: rentes viagères, lettres patentes du 9 février 1770.
    1770-1771: deux sous pour livres en sus du dixième, effets au porteur convertis en contrats, arrêt du conseil, 20 janvier et 24 mars 1770.
    Informations concernant le classement:
    Le niveau inférieur de description, quand il existe, correspond aux minutes d'actes. Toutes les minutes ne sont pas forcément décrites une à une. Les descriptions de ces minutes sont plus ou moins détaillées.
    constitution de rente
  - Minutes. 1764, 13 janvier - avril, 13 janvier - avril 1764; MC/ET/XII/587
  - Minutes. 1764, mai - 1764, juin, mai 1764 - juin 1764; MC/ET/XII/600
  - Minutes. 1764, juillet - 1764, septembre, juillet 1764 - septembre 1764; MC/ET/XII/601
  - Minutes. 1764, octobre - 1764, décembre, octobre 1764 - décembre 1764; MC/ET/XII/602
  - Minutes. 1765, janvier - 1765, mars, janvier 1765 - mars 1765; MC/ET/XII/603
  - Minutes. 1765, avril - 1765, juin, avril 1765 - juin 1765; MC/ET/XII/604
  - Minutes. 1765, juillet - 1765, septembre, juillet 1765 - septembre 1765; MC/ET/XII/605
  - Minutes. 1765, octobre - 1765, décembre, octobre 1765 - décembre 1765; MC/ET/XII/606
  - Minutes. 1766, janvier - 1766, mars, janvier 1766 - mars 1766; MC/ET/XII/607
  - Minutes. 1766, avril - 1766, juin, avril 1766 - juin 1766; MC/ET/XII/608
  - Minutes. 1766, juillet - 1766, septembre, juillet 1766 - septembre 1766; MC/ET/XII/609
  - Minutes. 1766, octobre - 1766, décembre, octobre 1766 - décembre 1766; MC/ET/XII/610
  - Minutes. 1767, janvier - 1767, février, janvier 1767 - février 1767; MC/ET/XII/611
  - Minutes. 1767, mars - 1767, avril, mars 1767 - avril 1767; MC/ET/XII/612
  - Minutes. 1767, mai - 1767, juin, mai 1767 - juin 1767; MC/ET/XII/613
  - Minutes. 1767, juillet - 1767, septembre, juillet 1767 - septembre 1767; MC/ET/XII/614
    - Traité d'office entre Jacques Theresse, notaire au Châtelet, et Louis-Auguste Le Gras., 26 septembre 1767; MC/ET/XII/614
      Origine de l'information:
      Notaires des XVIe-XVIIIe siècles (4153 actes), par Claire Béchu, Catherine Grodecki, Marie-Antoinette Fleury, Madeleine Jurgens, Marie-Françoise Limon-Bonnet, Pierre-Yves Louis, Xenia Pamfilova, Isabelle Pebay, v. 1950, 1986-1994 (fichier papier entièrement dématérialisé; voir contexte dans le Plan d’orientation général - Notaires de Paris, guides thématiques du Minutier).
      Date de révision: 2010
      Date de création de la notice: 2005
      traité d'office; Le Gras, Louis Auguste; Theresse, Jacques; notaire
  - Minutes. 1767, octobre - 1767, décembre, octobre 1767 - décembre 1767; MC/ET/XII/615
    - SAINTON (Jean Estienne) Maçon Ivry § Mariage de .., 13 octobre 1750; MC/ET/XII/615
      Artisans XVIIIe siècle, par M. Rambaud et C. Grodecki, 1956-1977 ( fichier papier entièrement dématérialisé; voir contexte dans le Plan d’orientation général - Notaires de Paris, guides thématiques du Minutier).
      Date de révision: 2011-2012
      Date de création de la notice: 2010
      contrat de mariage; Sainton, Jean Estienne
  - Minutes. 1768, janvier - 1768, mars, janvier 1768 - mars 1768; MC/ET/XII/616
  - Minutes. 1768, avril - 1768, juin, avril 1768 - juin 1768; MC/ET/XII/617
  - Minutes. 1768, juillet - 1768, septembre, juillet 1768 - septembre 1768; MC/ET/XII/618
  - Minutes. 1768, octobre - 1768, décembre, octobre 1768 - décembre 1768; MC/ET/XII/619
  - Minutes. 1769, janvier - 1769, mars, janvier 1769 - mars 1769; MC/ET/XII/620
  - Minutes. 1769, avril - 1769, juin, avril 1769 - juin 1769; MC/ET/XII/621
  - Minutes. 1769, juillet - 1769, septembre, juillet 1769 - septembre 1769; MC/ET/XII/622
  - Minutes. 1769, octobre - 1769, décembre, octobre 1769 - décembre 1769; MC/ET/XII/623
  - Minutes. 1770, janvier - 1770, mars, janvier 1770 - mars 1770; MC/ET/XII/624
  - Minutes. 1770, avril - 1770, juin, avril 1770 - juin 1770; MC/ET/XII/625
  - Minutes. 1770, juillet - 1770, septembre, juillet 1770 - septembre 1770; MC/ET/XII/626
  - Minutes. 1770, octobre - 1770, décembre, octobre 1770 - décembre 1770; MC/ET/XII/627
  - Minutes. 1771, janvier - 1771, mars, janvier 1771 - mars 1771; MC/ET/XII/628
  - Minutes. 1771, avril - 1771, juin, avril 1771 - juin 1771; MC/ET/XII/629
  - Minutes. 1771, juillet - 1771, septembre, juillet 1771 - septembre 1771; MC/ET/XII/630
  - Minutes. 1771, octobre - 1771, décembre, octobre 1771 - décembre 1771; MC/ET/XII/631
  - Minutes. 1772, janvier - 1772, mars, janvier 1772 - mars 1772; MC/ET/XII/632
  - Minutes. 1772, avril - 1772, juin, avril 1772 - juin 1772; MC/ET/XII/633
    - Vente par Laurent-François de Gayardon, comte de Fenoyl, à Nicolas Armet, notaire au Châtelet, demeurant rue de la Monnaie, d'une maison rue du Four Saint-Honoré, moyennant la somme de 56000 l., 27 juin 1772; MC/ET/XII/633
      Date de création de la notice: 2004
      acte de vente; Four-Saint-Honoré (rue du); Monnaie (rue de la); Armet, Nicolas; Gayardon, Laurent François de; notaire
  - Minutes. 1772, juillet - 1772, septembre, juillet 1772 - septembre 1772; MC/ET/XII/634
  - Minutes. 1772, octobre - 1772, décembre, octobre 1772 - décembre 1772; MC/ET/XII/635
  - Minutes. 1773, janvier - 1773, mars, janvier 1773 - mars 1773; MC/ET/XII/636
  - Minutes. 1773, avril - 1773, mai, avril 1773 - mai 1773; MC/ET/XII/637
  - Minutes. 1773, juin - 1773, août, juin 1773 - août 1773; MC/ET/XII/638
  - Minutes. 1773, septembre - 1773, décembre, septembre 1773 - décembre 1773; MC/ET/XII/639
  - Minutes. 1774, janvier - 1774, mars, janvier 1774 - mars 1774; MC/ET/XII/640
  - Minutes. 1774, avril - 1774, juin, avril 1774 - juin 1774; MC/ET/XII/641
  - Minutes. 1774, juillet - 1774, septembre, juillet 1774 - septembre 1774; MC/ET/XII/642
  - Minutes. 1774, octobre - 1774, décembre, octobre 1774 - décembre 1774; MC/ET/XII/643
    - Traité d'office et pratique de notaire entre Nicolas De Ribes et Georges Victor De Mautort, notaire., 10 novembre 1774; MC/ET/XII/643
      Philippe Bertholet, Études et notaires parisiens en 1803, Paris Association des notaires du Châtelet, 2004 [594 actes] (voir contexte dans le Plan d’orientation général - Notaires de Paris, guides thématiques du Minutier).
      Date de création de la notice: 2006
      traité d'office; De Mautort, Georges Victor; De Ribes, Nicolas; notaire
  - Minutes. 1775, janvier - 1775, mars, janvier 1775 - mars 1775; MC/ET/XII/644
  - Minutes. 1775, avril - 1775, juin, avril 1775 - juin 1775; MC/ET/XII/645
  - Minutes. 1775, juillet - 1775, août, juillet 1775 - août 1775; MC/ET/XII/646
  - Minutes. 1775, septembre - 1775, octobre, septembre 1775 - octobre 1775; MC/ET/XII/647
  - Minutes. 1775, novembre - 1775, décembre, novembre 1775 - décembre 1775; MC/ET/XII/648
  - Minutes. 1776, janvier - 1776, février, janvier 1776 - février 1776; MC/ET/XII/649
  - Minutes. 1776, mars - 1776, avril, mars 1776 - avril 1776; MC/ET/XII/650
  - Minutes. 1776, mai - 1776, juin, mai 1776 - juin 1776; MC/ET/XII/651
  - Minutes. 1776, juillet - 1776, août, juillet 1776 - août 1776; MC/ET/XII/652
  - Minutes. 1776, septembre - 1776, octobre, septembre 1776 - octobre 1776; MC/ET/XII/653
  - Minutes. 1776, novembre - 1776, décembre, novembre 1776 - décembre 1776; MC/ET/XII/654
  - Minutes. 1777, janvier - 1777, février, janvier 1777 - février 1777; MC/ET/XII/655
  - Minutes. 1777, mars - 1777, avril, mars 1777 - avril 1777; MC/ET/XII/656
  - Minutes. 1777, mai - 1777, 26 juin, mai 1777 - 26 juin 1777; MC/ET/XII/657
  - Minutes (constitutions de rentes publiques). 1765, mars - 1765, mai, mars 1765 - mai 1765; MC/ET/XII/658
    Édit de décembre 1764, rentes remboursables au denier 20 et au-dessus.
  - Minutes (constitutions de rentes publiques). 1765, juin - 1765, juillet, juin 1765 - juillet 1765; MC/ET/XII/659
  - Minutes (constitutions de rentes publiques). 1765, août, août 1765; MC/ET/XII/660
  - Minutes (constitutions de rentes publiques). 1765, août - 1765, septembre, août 1765 - septembre 1765; MC/ET/XII/661
  - Minutes (constitutions de rentes publiques). 1765, octobre - 1765, novembre, octobre 1765 - novembre 1765; MC/ET/XII/662
  - Minutes (constitutions de rentes publiques). 1765, décembre, décembre 1765; MC/ET/XII/663
  - Minutes (constitutions de rentes publiques). 1766, janvier - 1766, mars, janvier 1766 - mars 1766; MC/ET/XII/664
  - Minutes (constitutions de rentes publiques). 1766, avril - 1766, mai, avril 1766 - mai 1766; MC/ET/XII/665
  - Minutes (constitutions de rentes publiques). 1766, juin - 1766, octobre, juin 1766 - octobre 1766; MC/ET/XII/666
    1766, juin, août, septembre et octobre: édit de décembre 1764, rentes remboursables au denier 20 et au-dessus.
  - Minutes (constitutions de rentes publiques). 1766, novembre, novembre 1766; MC/ET/XII/667
  - Minutes (constitutions de rentes publiques). 1767, janvier - 1767, avril, janvier 1767 - avril 1767; MC/ET/XII/668
    1767, janvier et avril: édit de décembre 1764, rentes remboursables au denier 20 et au-dessus.
  - Minutes (constitutions de rentes publiques). 1767, novembre, novembre 1767; MC/ET/XII/669
    1767, juin à septembre et novembre: édit de décembre 1764, rentes remboursables au denier 20 et au-dessus.
  - Minutes (constitutions de rentes publiques). 1768, janvier - 1768, juin, janvier 1768 - juin 1768; MC/ET/XII/670
    1768, janvier, février à avril et juin: édit de décembre 1764, rentes remboursables au denier 20 et au-dessus.
  - Minutes (constitutions de rentes publiques). 1768, septembre - 1769, avril, septembre 1768 - avril 1769; MC/ET/XII/671
    1768, septembre: édit de décembre 1764, rentes remboursables au denier 20 et au-dessus.
    1769, janvier à avril: édit de décembre 1764, rentes remboursables au denier 20 et au-dessus.
  - Minutes (constitutions de rentes publiques). 1768, juillet - 1769, septembre, juillet 1768 - septembre 1769; MC/ET/XII/672
    1768, juillet, novembre: édit de novembre 1767, 50 millions dettes de la guerre, de la Marine et des Colonies.
    1769, mars, mai, et septembre: édit de novembre 1767, 50 millions dettes de la guerre, de la Marine et des Colonies.
  - Minutes (constitutions de rentes publiques). 1768, juillet - 1770, juillet 1768 - 1770; MC/ET/XII/673
    1768, juillet à novembre: édit novembre 1767, 50 millions Canada.
    1769, mars, mai, juillet, novembre: idem.
    1770: idem.
  - Minutes (constitutions de rentes publiques). 1768 - 1770, MC/ET/XII/674
    Édit de novembre 1767, 50 millions, Alsace.
  - Minutes (constitutions de rentes publiques). 1766, octobre - 1767, décembre, octobre 1766 - décembre 1767; MC/ET/XII/675
    1766, octobre et novembre: édit de janvier 1766, rentes viagères, 5 millions de livres.
    1767, janvier, avril, juillet, décembre: édit de janvier 1766, rentes viagères, 5 millions de livres.
  - Minutes (constitutions de rentes publiques). 1769 - 1773, MC/ET/XII/676
    1769, 1770, 1771 et 1773: édit de novembre 1768, rentes viagères à 8 % sur une tête et 10 % sur deux têtes.
  - Minutes (constitutions de rentes publiques). 1770, février - 1770, septembre, février 1770 - septembre 1770; MC/ET/XII/677
    1770, février à septembre: effets au porteurs convertis en contrats, en exécution de l'arrêt du conseil du 20 janvier 1770.
  - Minutes (constitutions de rentes publiques). 1772, septembre - 1775, septembre 1772 - 1775; MC/ET/XII/678
    1772, septembre et novembre: lettres patentes du 12 juin 1771 et arrêt du Conseil du 27 octobre rentes viagères à 8 % sur une tête et à 7 % sur deux tête.
    1773 à 1775: lettres patentes du 12 juin 1771 et arrêt du Conseil du 27 octobre rentes viagères à 8 % sur une tête et à 7 % sur deux têtes..
- Répertoire(s) de Jacques Toussaint DELATTRE de COLLIVILLE, 11 janvier 1764 - 26 juin 1777; MC/RE/XII/10
  - Répertoire. 1764, 11 janvier - 1777, 26 juin, 11 janvier 1764 - 26 juin 1777; MC/RE/XII/10
    Informations concernant le classement et la cotation:
    Le niveau inférieur de description, quand il existe, correspond aux mentions d'actes contenues dans le répertoire. Parmi celles-ci, certaines peuvent y être décrites, de manière plus ou moins détaillée. Pour consulter l'acte proprement dit, il convient de rechercher la cote au niveau des articles (registre ou liasse) des minutes du notaire (cote de type 'MC/ET').